【裁判字號】    94,訴,2309
【裁判日期】    950516
【裁判案由】    常業詐欺等
【裁判全文】
臺灣高雄地方法院刑事判決              94年度訴字第2309號
公  訴  人  臺灣高雄地方法院檢察署檢察官
被      告  甲○○
            戊○○
            丙○○
            己○○
共      同
選任辯護人  黃正男律師
上列被告等因常業詐欺案件，經檢察官提起公訴（94年度偵字第
3096、12265 號）及移送併案審理（94年度偵字第19770 號），
本院判決如下：
    主  文
甲○○、丙○○共同以犯詐欺取財罪為常業，處有期徒刑貳年陸
月。
戊○○共同以犯詐欺取財罪為常業，處有期徒刑年。
己○○共同以犯詐欺取財罪為常業，處有期徒刑年陸月。
    事  實
一、甲○○、己○○、丙○○、戊○○與「楊季晴」（真實姓名
    年籍不詳，由檢察官另行偵辦），均明知設於高雄市○○○
    路193 號11樓之「鵬鏹企業有限公司」（下稱鵬鏹公司）登
    記之營業項目未包括外匯保證金交易（即槓桿保證金契約，
    係指一方於客戶與其簽約並繳付外幣保證金後，得隨時應客
    戶之請求，於保證金之數倍範圍內以自己之名義為客戶之計
    算，在外匯市場從事不同幣別間之即期或遠期買賣交易，此
    項交易不需實際交割，一般都在當日或到期前以反方向交易
    軋平而僅結算買賣差價，係屬期貨交易法第3 條第1 項第4
    款所列，為期貨交易之一種，除有期貨交易法第3 條第2 項
    之公告豁免情形外，均應受期貨交易法之規範）業務，及未
    經財政部證券暨期貨管理委員會報備核准，不得經營期貨經
    紀事業及期貨顧問事業（如以接受委託書收取佣金或手續費
    等方式代他人操作外幣保證金交易者，係屬經營期貨經理事
    業；如以提供場所、設備及相關外匯資訊或建議分析意見等
    ，係屬經營期貨顧問事業），竟未經財政部證券暨期貨管理
    委員會（現改為金融監督管理委員會證期局）之許可，共同
    基於未經許可擅自經營期貨顧問事業及意圖為自己不法所有
    之常業詐欺犯意聯絡，於民國93年2 、3 月間某日起，由甲○○擔任鵬鏹公司設立登記之負責人，負責面試應徵人員，
    己○○擔任實際負責人，負責現場管理（實際係招攬、誘使
    及慫恿應徵者跟隨投資），丙○○擔任總務主管及分析師（
    實際係招攬、誘使及慫恿應徵者跟隨投資），戊○○、「楊
    季晴」為臥底員工（實際職務為製造投資獲利之假象，誘使
    其他不知情之員工跟隨投資），並由己○○訓練丙○○及戊○○教導客戶從事外匯保證金交易，以在中國時報、自由時
    報等媒體刊登招聘抄寫員、行政助理、或其他專職人員之不
    實廣告方式，使不知情之人前往應徵，使應徵錄取者先成為
    公司員工後，復以員工身分進行投資而兼具公司客戶身分，
    假借仲介客戶與香港熙信公司【ASIAN(ASIA)MANAGEMENT CO
    MPANY 】簽約從事外匯期貨保證金交易業務。嗣丁○○於同
    年9 月間某日、乙○○○於同年3 月9 日、庚○○○於同年
    12月7 日分別前往應徵，經形式面試後，佯予錄取，並由渠
    等向丁○○、乙○○○及庚○○○誆稱鵬鏹公司係香港熙信
    公司在台代理（事實上熙信公司非合法之期貨經紀商），施
    以填寫及核算公司客戶從事外匯期貨保證金交易之計算表方
    式，以製造投資外匯期貨保證金交易可獲鉅利之假象，致丁○○、乙○○○、庚○○○陷於錯誤，認渠等所言及買賣、
    獲利均為真實，而為開戶交易，其等再向其三人佯稱：「將
    最低保證金美金一萬元，匯入熙信公司於香港INTERNATIONA
    L BANK OF ASIA LIMITER銀行所開設之帳戶內（戶名：ASIA
    N (ASIA)MANAGEMENT，帳號00000000000 號）及香港BANK
    OF CHINA(HONGKONG)LIMITED 銀行之帳戶內 (戶名:ASIAN
     (ASIA)MANAGEMENT ，帳號00000000000000號)， 經確認後
    ，即可自行以電話（00000000000000號）或以鵬鏹公司內電
    話鍵設定之簡易鍵按1 至6 ，即可通知交易商下單至國際金
    融市場，操作買賣指定之外幣，外幣種類有英鎊、歐元、美
    金、日幣等，此種交易不須實際交割，一般都在當日或到期
    前以反方向交易軋平而僅結算買賣差價，如價差超過保證金
    之一定成數時，熙信公司有權要求客戶在價差範圍內補足不
    足之保證金，如客戶不立即補足保證金，即將該筆外幣在國
    際外匯市場賣出，若客戶留倉者，需依口數繳交利息美金
    500 元至1500元，於每次交易完成後，向客戶抽取手續費80
    美元」云云，並於鵬鏹公司內提供場所、設備與相關外匯資
    訊，致使丁○○、乙○○○、庚○○○等人誤以為其等可充
    分提供外匯保證金交易之市場行情服務，且透過鵬鏹與熙信
    公司所簽訂之外幣保證金交易契約為真實，而陷於錯誤分別
    匯入新台幣（下同）300 萬元、220 萬元、268 萬元予渠等
    所指定之前開香港銀行帳戶內。其後於客戶丁○○、乙○○○、庚○○○及其他不特定人下單敲價時，則以逢高報低或
    逢低報高，迫使客戶虧損或擅自強行操作，待客戶虧損殆盡
    仍拒絕出金。其主要幹部並時常以調換之英文名字相稱，使
    客戶難以分辨其身分，以一般民眾求職心切之心理，誘騙客
    戶之保證金。嗣經客戶丁○○、乙○○○、庚○○○等人要
    求提回餘款及取回合約書遭拒，其三人始知受騙。經法務部
    調查局高雄市調查處於94年1 月26日13時許，在上址查獲，
    並扣得香港熙信交易所退佣及資金往來存摺影本1 冊、客戶
    「楊季晴」下單交易資金紀錄3 張、交易指令（買、賣）一
    冊、客戶下單交易日報表1 冊、香港熙信交易所傳真之客戶
    交易紀錄13張、客戶下單交易之結算表、佣金表1 冊、收支
    傳票1 冊、統一發票 (服務費)1 冊 、帳冊1 冊、應徵客戶
    之資料及說帖1 冊、應徵客戶之廣告1 冊、應徵客戶之廣告
    底稿1 冊、鵬鏹公司章程、營利事業登記證、租賃契約1 冊
    及丙○○於高雄市調查處調查時所提出之問答資料影本7 紙
    。
二、案經法務部調查局高雄市調查處（下稱高雄市調處）移請臺
    灣高雄地方法院檢察署檢察官偵查起訴。
    理  由
壹、證據能力部分：
一、按刑事審判上之共同被告，係為訴訟經濟等原因，由檢察官
    合併起訴所形成，各被告對於其他共同被告之案件而言，為
    被告以外之人，本質上屬於證人，如欲以共同被告之陳述為
    證據，應依人證之調查程序為之。是以共犯為證人而為陳述
    時，仍應命具結。該證人於具結之後如為虛偽之證述，將受
    偽證之制裁；如據陳述，無異「自證己罪」，而使該證人自
    陷於「自證己罪」與「偽證」之矛盾中。乃有刑事訴訟法第
    181 條：證人恐因陳述致自己受刑事訴追或處罰者，得拒絕
    證言之規定（最高法院95年台上字第348 號判決參照）。
二、查本件檢察官以被告四人於高雄市調處及偵查中之供述為其
    他共同被告之證據，並聲請以被告四人互為證人，進行交互
    詰問證人之程序（見本院卷第93頁）。然被告四人於本院審
    判程序中，以恐因陳述致自己受刑事追訴及處罰為由，依刑
    事訴訟法第181 條規定，行使拒絕證言權。而同法第159 條
    之3 各款所揭示之不能陳述之事由，係參考日本刑事訴訟法
    第321 條立法例而設，該國判例認該條所定不能陳述之情形
    屬於例示性之規定，故陳述人即使於審判中出庭，但沉默不
    語或依法拒絕證言，或因情緒激動不能言語等情，均符合所
    謂不能陳述之要件（參司法院印行，刑事訴訟新制法律問題
    彙編，第24頁）。檢察官復釋明渠等先前陳述是在記憶猶新
    之情況下直接作出之陳述，當時因無外力介入而較無顧忌或
    心理壓迫，且因搜索逮捕後立即個別接受調查，不及與其他
    被告串謀，加上所供述內容復有扣案之證物可資佐憑，此等
    先前陳述顯具有可信之特別情況，且為證明犯罪事實之存否
    所必要（見審判筆錄第17至18頁），本院認被告四人於高雄
    市調處及偵查中之陳述，依同法第159 條之3 規定，得作為
    其他被告之證據。
三、本件其餘檢察官所提出之傳聞證據，及本院向行政院大陸委
    員會香港事務局所函詢之資料，均經被告及辯護人於準備程
    序同意作為證據（見本院卷第92頁），本院審酌丁○○等審
    判外供述證據，作成時均無外力所影響，其他書面陳述亦非
    預定將來本案訴訟所用，均認為適當，依刑事訴訟法第159
    條之5 第1 項規定，均得作為證據。
貳、實體部分：
一、訊據被告甲○○、戊○○、丙○○及己○○4 人固坦承有違
    反期貨交易法之犯行，惟均矢口否認有何常業詐欺犯行，被
    告甲○○辯稱：伊是做金融資訊數據分析；被告戊○○辯稱
    ：伊祗是受僱人；被告丙○○辯稱：伊從香港來才3 個月，
    祗是賺一點工資；被告己○○辯稱：伊是看報紙應徵的云云
    。經查：
  (一)鵬鏹公司係於93年2 月12日經核准設立登記，僅被告甲○○
    為股東，並擔任該公司登記負責人，其營業項目為首飾及貴
    金屬批發業、國際貿易業、投資顧問業、企業經營管理顧問
    業、工商徵信服務業、資料處理服務業、電子資訊供應服務
    業、資訊軟體服務業等，並無期貨經理、期貨顧問之營業項
    目，有設立登記表影本、營利事業登記證在卷可憑（詳高雄
    市調處卷第39、40頁）。又鵬鏹公司確未經許可經營期貨業
    務，亦據被告甲○○於高雄市調處調查時坦承不諱（詳94偵
    3096卷第2 頁），是鵬鏹公司之營業項目並未包括經營期貨
    業務即明。
  (二)鵬鏹公司係以刊登報紙廣告徵求操作人員、登帳人員方式，
    吸收不特定大眾成為職員，待其上班後，再以訓練瞭解外匯
    保證金交易工作內容，指派分析師教導看盤、看單，進而慫
    恿其成為客戶真接從事外匯買賣業務，業經被告甲○○自承
    在卷（詳94偵19770 卷第4 頁），並有應徵客戶之資料及說
    帖、應徵客戶廣告、應徵客戶廣告底稿等扣案可稽，復經證
    人庚○○○證稱伊是應徵會計，剛開始是計算其他客戶交易
    所得，因戊○○多方面慫恿及丙○○在伊面前都說有很好之
    獲利等語（詳審判筆錄第4 、5 頁）；證人丁○○證稱伊是
    看報紙應徵計算人員，剛開始戊○○跟伊一起，後來己○○
    請其教導填寫單子計算金額，嗣有一郭建翔之人慫恿加入，
    說現在行情很好，結單後，並由己○○拿現金20萬元當場交
    錢給他，這種情形有2 次，我以為是真的等語（詳審判筆錄
    第8 -10 頁）；證人乙○○○證稱伊是看報應徵文書助理，
    進入後，都是教看美金對日幣期貨走勢分析圖及外匯保證金
    買賣交易帳目，並安排楊宇琳、張雅君諉稱每月投資可賺不
    少錢，伊才心動投資等語（詳審判筆錄第12頁）。足證鵬鏹
    公司確以不實之徵才廣告引誘客戶入彀。
  (三)被害人係經由被告等之慫恿及偽裝獲利容易、豐富，並經其
    等之指導下單等情，除據被害人於本院審理中證述如上外，
    並有被害人提出之交易明細、匯款單、商品結算表等在卷可
    憑（詳高雄市調處卷第18-22 、44-47 頁及94偵3096卷第
    107 頁）。且經被告甲○○自承：是應香港友人黃信成之請
    而設立鵬鏹公司，己○○負責經營，由己○○等人指導員工
    從事外匯保證金交易相關業務；己○○等人有慫員工成為公
    司客戶，進而直接從事投資國外匯買賣業務；員工操作外匯
    保證金交易，開始匯款美金至鵬鏹公司在香港之
    INTERNATIONAL BANK OF ASIA LIMITER銀行所開設之專屬帳
    戶，帳戶名稱：ASIAN （ASIA）MANAGEMENT，帳號
    00000000000 號及BANK OFCHINA（HONGKONG）LIMITED ，帳
    戶名稱:ASIAN （ASIA ）MANAGEMENT，帳號00000000000000
    號（詳94偵3096卷第  15-16 頁）。被告戊○○自承：鵬鏹
    公司名義上對外宣稱從事通訊器材及網路資訊，實際上是吸
    引不特定客戶到公司任職後，慫恿從事外匯保證金交易，並
    提供場所、電腦設備、交易單及電話給客戶作為買賣外匯使
    用，再從中以假交易騙取金錢；新員工上班後，由我佯裝為
    新進員工，與渠等結交朋友瞭解財務狀況進行篩選，財務狀
    況不佳者通知離職，較佳者留，使其抄寫假的投資獲利報表
    ，待其自行詢問或由我主動問及是何種投資，為何如此好賺
    時，便邀其等前往詢問主管己○○，告知是美元兌換日幣之
    貨幣買賣，我即佯裝欲投資，邀客戶合股入金，如客戶答應
    ，己○○即指定匯款到香港某指定之銀行戶頭，每次我均謊
    稱已匯款，客戶匯款後，己○○便取合約書給客戶及我簽名
    ，合約書由公司保管，己○○會建議買進或賣出，及決定每
    個客戶可下單的口數，由客戶自己按下公司設定好之號鍵詢
    價下單，我則配合一起假下單以博取其信任；迄今尚未有客
    戶在公司結算獲利等語（詳高雄市調處卷第1- 7頁）。被告
    丙○○自承：我於鵬鏹公司擔任總務主管，負責應徵人員面
    試及事務性工作，公司登記負責人甲○○，實際上是己○○
    負責經營，公司利用在報登徵才，以操作人員、登帳人員名
    義，吸收不特定大眾成為新職，待上班後，即訓練其瞭解外
    匯保證金交易工作內容，公司提供小房間、電腦及指派分析
    師教導看盤、看單，漸而慫恿其成為客戶，直接從事外匯買
    賣業務，戊○○在公司扮演假客戶，與己○○搭配，誘使客
    戶下單，從事地下外匯保證金交易，從中牟利，我並向己○○、戊○○學習教導他人從事外匯保證金交易，為了讓我牢
    記，戊○○等人寫給我7 張問答資料供我攜帶熟記，以便應
    對客戶；己○○教我對於客戶下單之必殺絕招，讓客戶只賠
    不賺；我因進入公司時間不長，故尚未學會等語（詳94偵
    3096卷第5-7 頁）。被告己○○亦自承：93年2 、3 月，在
    香港應徵工作，一自稱香港總公司熙信期貨交易所之林先生
    要我來台灣負責一營業點，台灣有一年約38歲女性PINKY 安
    排我與甲○○認識，並成立鵬鏹公司；PINKY 教導我及員工
    操作外匯保證金交易，其離職後，即由我教員工；公司係利
    用在國內多家報紙刊登徵求文書助理、操作、登帳人員之廣
    告，吸收不特定大眾成為新職員，待上班後，即訓練其瞭解
    外匯保證金交易工作內容，由公司提供小房間、電腦及指派
    分析師教導看盤、看單，漸而慫恿其成為客戶，直接從事外
    匯買賣業務；公司安排戊○○、楊季晴扮客戶在公司下大單
    ，取信客戶跟隨下單，因係事前安排的，故客戶最後均賠錢
    等語（詳94偵3096卷第1-4 頁），足證鵬鏹公司固有提供外
    匯交易之相關資訊或建議分析意見，惟並未實際從事期貨交
    易，被害人之下單行為，無非因被告施用詐術有以致之。
  (四)被告甲○○為鵬鏹公司之負責人，被告己○○為鵬鏹公司之
    實際負責人，被告戊○○佯裝為新進員工及投資，配合假下
    單以博取被害人之信任；被告丙○○負責應徵人員之面試，
    並向己○○、戊○○學習教導他人從事外匯保證金交易，亦
    據證人即共同被告甲○○證稱：香港人黃信成指派己○○等
    人指導員工從事外匯保證金交易相關業務，業務部門由己○○THOMAS負責（詳94偵3096卷第15頁調查筆錄、94偵19770
    卷第3 頁調查筆錄）；戊○○證稱：鵬鏹公司93年2 、3 月
    成立後，我男友己○○（對外以THOMAS自稱）找我進入鵬鏹
    公司，我負責搭配其表演投資賺錢，以誘騙客戶，與我合股
    出資入金，客戶下單後，發現走勢反向賠錢時，大都無法支
    付隔夜保證，己○○會告以若有錢可補進，先支付利息多幾
    天，客戶多會視財力拿出新台幣數萬元至30餘萬元匯入香港
    之帳戶，但最後補進之錢也全部用以支付利息，我知自己佯
    裝客戶誘騙之客戶有5 位，其中4 位祇知姓名之頭尾字，分
    別為吳○治、洪○華、李○娥、莫○珍及和我相處時間較久
    之丁○○，公司員工薪水均由己○○或PINKY 以現金支付員
    工（詳高雄市調處卷第1 -3頁調查筆錄、94偵19770 卷第5
    頁調查筆錄）；丙○○證稱：鵬鏹公司記負責人甲○○，實
    際是THOMAS負責經營，另外戊○○是THOMAS女友，在公司扮
    演假客戶角色與THOMAS搭配，誘使客戶下單，從事地下外匯
    保證金交易，從中牟利（詳94偵3096卷第6 頁調查筆錄）；
    己○○證稱：在香港自稱熙信期貨交易所之林先生要我來台
    ，有一PINKY 女性會與我聯絡，我就到高雄由PINKY 安排與
    甲○○認識，進而成立鵬鏹公司，我之薪資直接匯進甲○○
    帳戶，我拿該帳戶金融卡領取現金發給員工薪水（詳94偵
    3096卷第1 、２頁調查筆錄）等語。準此，被告四人辯稱並
    無誘騙，僅提供交易資訊及教導下單，係被害人基於判斷自
    行下單交易云云，即無足採。
  (五)次查香港熙信公平交易所【ASIAN(ASIA) MANAGEMENT
    COMPANY 】之公司營業類別及性質為貿易，業經本院函請行
    政院大陸委員會香港事務局查明並函復在卷，有該局95年1
    月20日 (95) 港局商字第0052號函附香港稅務局商業登記署
    個人在香港經營業務的商業登記申請書在卷可憑，足證香港
    熙信交易所並無經營外匯業務。又依卷附中華電信南區電信
    分公司國內外長途通話明細清單所載，鵬鏹公司使用之
    0000000 號電話，於93年11、12月間並無國際電話費用之支
    出（詳94偵3096卷第96、97頁）；0000000 則為亞太固網寬
    頻使用之線路，非供國際電話通訊之用。被告丙○○提出之
    問答資料，其上亦明白記載因應客戶懷疑時之答復方法（詳
    94偵3096卷第8-14頁），鵬鏹公司及香港熙信交易所均未實
    際經營期貨交易，顯已明確。是甲○○辯稱：期貨是真的；
    被告戊○○辯稱：公司電腦有連線到期貨公司交易；被告丙○○辯稱：有提供交易資訊，由他們自己打電去香港下單；
    被告己○○辯稱：是向他們講解如何操作，他們個人意願去
    下單云云，亦均無足採。
  (六)綜上所述，被告四人詐欺犯行，事證明確，洵堪認定。
二、按「期貨交易法所稱之期貨交易業務，係指期商從事期貨文
    易之經紀或自營業務；另期貨交易法第82條所稱之期貨經理
    事業，係指以接受特定人委託或向非特定人募集資金之方式
    ，為他人後事全權委託期貨交易之事業；同條所稱期貨顧問
    事業，係指經營1.接受委任，對期貨交易有關事項提供研究
    分析意見或建議，2.發行有關期貨交易之出版品，3.舉辦有
    關期貨交易之講習等業務之事業。如以提供場所、設備及相
    關外匯資訊或建議分析分析意見，供客戶自行下單交易者，
    係屬經營期貨顧問事業，目前尚未開放設立期貨經理及期貨
    顧問事業，如未經許可可擅自經營期貨顧問事業，即違反期
    貨交易法第82條第1 項規定」，業經政部證券暨期貨管理委
    員會（現改為金融監督管理委員會證期局）90年3 月7 日
     (90) 台財證 (7)第110531號函示明確。經查：
  (一)本件鵬鏹公司確提供小房間、電腦及指派分析師教導被害人
    看盤、下單，業據被告四人坦承不諱，核與被害人證述情節
    相符，並有扣案之美金兌日圓商品結算表計算公式、美金日
    圓商品結算表、英鎊日圓日線資料等在卷可查。足證被告四
    人此部分之自白與事實相符，自得採為認定犯罪之證據。
  (二)鵬鏹公司雖係以招攬客戶與香港熙信公司簽訂外匯保證金交
    易契約之方式，施用詐術，以騙取被害人等客戶之保證金，
    惟鵬鏹公司提供場所、設備及相關外匯資訊予客戶之行為，
    依上揭說明，仍屬未經許可而擅自經營期貨顧問事業之期貨
    服務事業，應依期貨交易法第112 條第5 款之規定處罰。
三、再按刑法上所謂常業犯，係指反覆以同種類行為為目的之社
    會活動之職業性犯罪而言（最高法院85年度台上字第510 號
    判決參照）。被告等人自93年2 、3 月間起，以從事外匯保
    證金交易為手段，或利用被害人求職心切之心理，或以被害
    人欠缺期貨交易之知識，施以從事外匯保證金交易獲利豐潤
    之詐術，俟被害人匯入投資款項予被告等指定之帳戶後，始
    告知均虧損，其獲利甚至高達5 千萬元（詳94偵3096卷第2
    頁己○○調查筆錄），堪認其等係仰賴本案詐欺所得充作生
    活之資，且多次刊登廣告，徵求人員，以此方式吸引不特定
    之人，被害人顯非特定，即有反覆實施恃以為業之意，自已
    該當於常業詐欺罪之犯罪構成要件。核被告甲○○、己○○
    、丙○○、戊○○等所為均犯期貨交易法第112 條第5 款、
    刑法第340 條之常業詐欺罪。被告等所犯上開二罪間有方法
    、目的之牽連關係，應從一重依常業詐欺罪處斷。被告甲○○、己○○、丙○○、戊○○與「楊季晴」之間，具有犯意
    之聯絡及行為之分擔，均為共同正犯（本件尚乏積極證據證
    明姓名年籍不詳綽號PINKY 之成年女子與被告4 人，有常業
    詐欺、違反期貨交易法之犯意聯絡及行為分擔，此部分公訴
    人顯有誤會）。爰審酌被告甲○○為鵬鏹公司之登記負責人
    ，負責該公司人事業務，被告戊○○佯裝客戶，引誘被害人
    合股入金，騙取財物，被告己○○自香港來台，為鵬鏹公司
    實際負責人，指導被害人看盤、下單，並誘使被害人出資，
    被告丙○○擔任總務主管，負責應徵人員面試及事務性工作
    等分擔犯罪實施情形，以被告己○○居於主導地位，情節最
    重，被告戊○○居次，被告甲○○、丙○○情節最輕，及被
    害人損失情況分別為300 萬元、220 萬元及268 萬元，損失
    嚴重，被告犯後均坦承違反期貨交易法犯行，惟常業詐欺部
    分堅不吐實，亦未與被害人達成和解，以彌補被害人之損害
    ，犯後態度不佳，姑念渠等前均無犯罪前科等一切情狀，各
    量處如主文所示之刑，以資懲儆。至於扣案之物，或為鵬鏹
    公司、客戶所有，或非供犯罪所用之物，爰均不為沒收之宣
    告，附此敘明。
四、臺灣高雄地方法院檢察署94年度偵字第19770 號移送併辦甲○○違反期貨交易法部分，因與本件為事實上一罪關係，本
    院併予審理，併予敘明。
據上論斷，應依刑事訴訟法第299 條第1 項前段，期貨交易法第
112 條第5 款，刑法第11條前段、第28條、第340 條、第55條，
罰金罰鍰提高標準條例第1 條前段，判決如主文。
中    華    民    國    95    年    5     月    16    日
                  刑事第六庭  審判長法  官  黃建榮
                                    法  官  楊佩蓉
                                    法  官  李  蓓
以上正本證明與原本無異。
如不服本判決，應於收受送達後10日內向本院提出上訴書狀（應
附繕本）。
中    華    民    國    95    年    5     月    16    日
                                    書記官  何慧娟
附錄本案論罪科刑法條
刑法第340 條以犯第339 條之罪為常業者，處1 年以上7 年以下
有期徒刑，得併科5 萬元以下罰金。
期貨交易法第112 條
有下列情事之一者，處7 年以下有期徒刑，得併科新臺幣3 百萬
元以下罰金：
五  未經許可，擅自經營期貨信託事業、期貨經理事業、期貨顧問
    事業或其他期貨服務事業者。


司法院資訊處製作；財團法人民間司法改革基金會備份。
